【裁判字號】    95,上易,163
【裁判日期】    950303
【裁判案由】    傷害
【裁判全文】
臺灣高等法院刑事判決                 95年度上易字第163號
上  訴  人  乙  ○
即  被  告
                    樓
上列上訴人因傷害案件，不服臺灣臺北地方法院94年度易緝字第
208號，中華民國94年12月30日第一審判決（起訴案號：臺灣臺
北地方法院檢察署92年度偵字第21148號），提起上訴，本院判
決如下：
    主  文
上訴駁回。
    事實及理由
一、本案經本院審理結果，認第一審以上訴人即被告乙○犯刑法
    第二百七十七條第一項之傷害罪，判處有期徒刑三月，並諭
    知易科罰金折算之標準為三百元折算一日，認事用法及量刑
    均無不當，應予維持，並引用第一審判決書記載之事實、證
    據及理由（如附件）。
二、被告上訴意旨略以：被告未毆打告訴人，現場無攝影機，卷
    內照片均係偽證，且案發日期是九十三年六月二十六日，告
    訴人至同年七月三日才驗傷，且被告當日亦遭人毆打受傷送
    醫，其係被害人等語。
三、惟查：(一)本案之案發經過情形，除經告訴人即證人甲○○指
    述綦詳外，並有告訴人所提案發現場之監視錄影設備攝得之
    錄影光碟，及由錄影光碟翻拍之照片多紙在卷可稽（偵查卷
    第三十八頁至第四十四頁），該監視錄影光碟復經原審法院
    勘驗無訛，另該監視錄影光碟並非由單一之監視錄影器所攝
    ，而係由裝設於三處不同地點之監視錄影器由不同之角度分
    別攝錄，所攝得之人亦可明顯辨識確為被告，則被告辯稱現
    場無攝影機，翻拍照片係偽造云云，自顯無可採。(二)告訴人
    所受之傷勢有台北市立仁愛醫院出具之驗傷診斷書可稽（偵
    查卷第十一頁），該驗傷診斷書之製作日期固係九十二年七
    月一日，惟檢驗日期則明確記載為「九十二年六月二十六日
    二十時三十七分」，足證告訴人係案發當日遭毆打後隨即前
    往驗傷，被告指稱告訴人至同年七月三日才驗傷顯然與事實
    不符。(三)至於被告雖於案發當日因頭部受傷及身體多處挫傷
    至中心診所醫院就診，然被告於原審已陳稱其傷勢係遭住於
    一八七巷五十六號二、三樓之住戶毆打所致，在本院審理時
    亦供稱其係遭告訴人另外找人毆打等語（本院卷第四十八頁
    ），則被告即使另遭人毆打受傷，亦與本案之待證事實並無
    關聯性。(四)綜上所述，本件上訴為無理由，應予駁回。
據上論結，應依刑事訴訟法第三百七十三條、第三百六十八條，
判決如主文。
本案經檢察官羅榮乾到庭執行職務。
中    華    民    國    95    年    3     月    3     日
                  刑事第十九庭  審判長法  官  林堭儀
                                      法  官  陳憲裕
                                      法  官  宋  祺
以上正本證明與原本無異。
不得上訴。
                                      書記官  蔡慧娟
中    華    民    國    95    年    3     月    3     日
附錄本案論罪科刑法條全文
刑法第277條第1項
傷害人之身體或健康者，處 3 年以下有期徒刑、拘役或 1 千元
以下罰金。
犯前項之罪因而致人於死者，處無期徒刑或 7 年以上有期徒刑；
致重傷者，處 3 年以上 10 年以下有期徒刑。


司法院資訊處製作；財團法人民間司法改革基金會備份。
